# 请教陈版及各位老师，同一控制下兼并重组，不构成业务情况的处理

提问人：7847748 时间：2018-04-01 22:09:36
A、B共同出资设立C公司，A持股比例51%，B持股比例49%。A将全资D公司股权100%转让给C公司。此业务主要发生在煤矿兼并重组的背景下，C购买D公司股权主要为取得D公司采矿权。C公司账面净资产 10000 万，评估净资产 8000 万（评估时将采矿权剔除在外，采矿权根据政策单独定价，采矿权账面 6000 万），股权支付对价 1 亿元，采矿权另单独支付。根据股东会议决议，c 向A公司支付采矿权价款 6000 万。此外，C公司将采矿权价值50%的补偿费，作为A公司对C公司的追加投资 3000 万，计入资本公积，同时B公司以货币资金同比例追加投资。C公司将D公司评估资产价值的50%的补偿费作为A公司对C公司的追加投资 4000 万，计入资本公积，同时B公司以货币资金同比例追加投资。以下理解是否正确： 1 、该业务为同一控制下资产重组，不构成业务，不形成企业合并 2 、A公司个别报表股权转让所得作为对C公司的追加投资，该追加投资部分需确认投资收益，缴纳企业所得税 3 、A公司合并层次该股权转让属内部交易需抵消 4 、D公司按原账面价值记账 5 、由于A公司股权转让所得交了企业所得税，D公司采矿权的计税基础为采矿权公允价价值 6000 万+7000万，采矿权账面价值 6000 万，D公司汇算清缴每年应纳税调减。 6 、C公司支付对价1.7亿形成长期股权投资，在C公司的合并层面多支付的 7000 万计入无形资产-采矿权及资本公积，不确认递延所得税资产。

回答人：chenyiwei
你的理解基本合理。

提问人：7847748 时间：2018-04-02 09:32:26
谢谢陈老师，还有个问题不太确定。被收购公司有这个纳税时间差异，是否在购买日，个别报表根据纳税时间差异需要确认递延所得税资产？

回答人：chenyiwei
按所得税准则规定的条件判断能否确认该项递延所得税资产。这个事项本身与收购交易无关。